---
title: "EDA 01"
output: html_notebook
---


```{r setup, include  = F}
knitr::opts_knit$set(root.dir = ".")   
knitr::opts_chunk$set(results = "hold", warning = F, message = F, cache = F, fig.align = "center") 
```

```{r}
library(dplyr)
library(ggplot2)
library(readr)
library(magrittr)
dir("../../data")
trade <- read_csv("../../data/Trade.csv")
isin <- read_csv("../../data/Isin.csv")
challenge <- read_csv("../../data/Challenge_20180423.csv")
dim(trade)
colnames(trade)
```



```{r}
sapply(trade, function(col) length(unique(col)))
```


```{r}
f_cuenta_prop <- function(variable) {
    tabla <- table(trade[[variable]])  
    rbind(tabla, round(prop.table(tabla),3))
}
list(f_cuenta_prop("BuySell"), f_cuenta_prop("TradeStatus"), f_cuenta_prop("CustomerInterest"))
```

## Holding

De la descripción de la data, el interés del cliente es 0 solo si su estatus es holding. Podriamos obtener bastante informacion explorando la naturaleza de Holding en relacion a Customer / IsinIdx / Trade?


#### Proporcion de holding segun cliente
```{r}
trade %>%
    group_by(CustomerIdx) %>%
    summarise(prop_holding = mean(TradeStatus == "Holding"), cuenta = n()) %>%
    arrange(desc(prop_holding))
```

#### Holding x cliente
```{r}
holdings_cust_fecha_isin <- 
    trade %>% 
    group_by(CustomerIdx, TradeDateKey, IsinIdx) %>% 
    summarise(prop_holding = mean(TradeStatus == "Holding"), cuenta = n()) %>%
    arrange(desc(prop_holding)) 
holdings_cust_fecha_isin
```
- Esto se demora tanto porque se generan todas las posibles combinaciones (poco mas del tamaño de trade)
- Hace pensar en que la cantidad de determinado Isin que tiene el cliente no es explicita; sin embargo deberia cambiar con el tiempo si el cliente compra/vende. Habria que explorar NotionalEur a traves del tiempo.

#### Holding segun cliente x fecha

```{r}
hold_customer_x_fecha <- trade %>% 
                group_by(CustomerIdx, TradeDateKey) %>% 
                summarise(prop_holding = mean(TradeStatus == "Holding"), cuenta = n()) %>%
                arrange(desc(prop_holding)) 
hold_customer_x_fecha
```

- Se observa lo que vio Robert de Holding ocurriendo a fines/comienzos de mes.
- Sin embargo, hay holdings que no ocurren solo en esas fechas. Son estos los eventos que nos interesan?

```{r}
library(lubridate)
library(stringr)
regex_no_fin_mes <- "[0-9]{6}((28)|(29)|(30)|(31)|(01))"

hold_customer_x_fecha %>% 
    filter(TradeDateKey > 20180000) %>% 
    filter(!str_detect(TradeDateKey, regex_no_fin_mes)) %>% 
    mutate(TradeDateKey = lubridate::ymd(TradeDateKey)) %>% 
    ggplot() +  
    geom_jitter(aes(x = prop_holding, y = cuenta, color = TradeDateKey), alpha=0.5)
```
Que veo aqui?

```{r}
hold_customer_x_fecha %>% 
    filter(!str_detect(TradeDateKey, regex_no_fin_mes)) %>% 
    ungroup() %>% count(prop_holding) %>%
    ggplot() +
    geom_histogram(aes(x=prop_holding))
```
En estas fechas que no son de Holding hay mucha mas actividad que 

## Customer x Isin
```{r}
hold_customer_x_isin <- trade %>% 
                group_by(CustomerIdx, IsinIdx) %>% 
                summarise(prop_holding = mean(TradeStatus == "Holding"), cuenta = n()) %>%
                arrange(desc(prop_holding)) 
hold_customer_x_isin
```

```{r}
hold_customer_x_isin %>% 
    ggplot() + geom_point(aes(x = prop_holding, y = cuenta))  + 
    ggtitle("Customer x Isin: frecuencia vs proprocion de holding")
```
- Vale la pena revisar esos Customer x Isin con frecuencias mayores a 200; ver si podemos manipular las predicciones.



```{r}
holding_isin <- 
    trade %>% 
    group_by(IsinIdx) %>%
    summarise(prop_holding = mean(TradeStatus == "Holding"), cuenta = n()) %>%
    arrange(desc(prop_holding)) 

holding_isin %>% 
    ggplot() + geom_point(aes(prop_holding, cuenta)) + 
    ggtitle("Isins: frecuencia vs proporcion de holding")
```

```{r}
holding_isin %>% 
    filter(prop_holding<0.01 | prop_holding>0.995) %>% 
    mutate(prop_holding = ceiling(prop_holding)) %>% 
    count(prop_holding)
```
- Hay bonos que casi siempre se retienen, y aparecen con una frecuencia no despreciable. ¿Que caracteriza a estos bonos?
- Hay bonos que nunca se retienen, pero tienen una frecuencia mucho menor. Podría deberse a simple aleatoriedad.
- Una gran cantidad de bonos se trafica de forma poco frecuente y con variacióne en la proporción de holding.


```{r}
isin_ceros_unos <- holding_isin %>% 
            filter(prop_holding==0 | prop_holding > 0.995) %>% 
            inner_join(isin, by = "IsinIdx")

isin_ceros_unos %>% 
    ggplot() +  
    geom_jitter(aes(x= prop_holding,
                    y = cuenta, color = IndustrySector), width = 0.05) + 
    ggtitle("Isins con proporcion de Holding 0 o 1, por sector")
```
- Los que están con proporción de holding 1 y tienen más de 500 de cuenta nos dice claramente que estos siempre están en holding. Podemos modificar las predicciones y poner 1 con seguridad para aumentar el AUC. 

- Es interesante ese del sector comunicaciones con Holding 1.

- Los dos que están con proporción de holding 0 podríamos alterar su interés a 1 con seguridad.


```{r}
isin_ceros_unos %>% 
    ggplot() +  
    geom_jitter(aes(x= prop_holding,
                    y = cuenta, color = Seniority), width = 0.05) + 
                    # y = cuenta, color = paste(Seniority,IndustrySector)), width = 0.05) + 
    ggtitle("Isins con proporcion de Holding 0 o 1, por seniority")
```
- Hay un patron claro. Lo ideal seria retirar toda la data sobre esas acciones del modelo, porque solo estan causando confusion respecto a otros niveles de sus covariables . Y manipular las predicciones a mano.


### Implicancias para challenge

```{r}
challenge$CustomerIdx %>% unique %>% length()
trade$CustomerIdx %>% unique() %>% length()
```

```{r}
challenge$IsinIdx %>% unique() %>% length()
trade$IsinIdx %>% unique() %>% length()
```
- No todos los Isins ni todos los clientes estan en Challenge

```{r}
isin_ceros_unos %>% 
    filter(cuenta > 250) %>% 
    select(IsinIdx) %>% distinct() %>% 
    inner_join(select(challenge, IsinIdx) %>% distinct(), by = "IsinIdx")
```
- :( solo hay 382 predicciones a los que les podemos meter mano directamente

```{r}
# Numero de filas
isin_ceros_unos %>% 
    filter(cuenta > 250) %>% 
    select(IsinIdx) %>% distinct() %>% 
    inner_join(select(challenge, IsinIdx) %>% distinct(), by = "IsinIdx") %>% 
    inner_join(trade, by = "IsinIdx") %>% dim()

# Fechas que representan
isin_ceros_unos %>% 
    filter(cuenta > 250) %>% 
    select(IsinIdx) %>% distinct() %>% 
    inner_join(select(challenge, IsinIdx) %>% distinct(), by = "IsinIdx") %>% 
    inner_join(trade, by = "IsinIdx") %$% unique(TradeDateKey) %>% sort() %>% summary()
```
- Eliminaríamos solo 13 Isins, pero representan 11 mil de filas de entrenamiento, por lo menos 25% de ellas, 2500 filas del 2018.


```{r}
submission <- read_csv("../../submissions/08-catboost_8weeks_diffscount_0226-0416.csv")
```
```{r}
isin_ceros_unos %>% 
    filter(cuenta > 250) %>% 
    inner_join(challenge, by = "IsinIdx") %>% 
    select(prop_holding, PredictionIdx) %>% 
    inner_join(submission, by = "PredictionIdx") %>% 
    ggplot() + geom_point(aes(x=prop_holding, y = CustomerInterest))
```

Modificando archivo
```{r}
isin_ceros_unos %>% 
    filter(cuenta > 250) %>% 
    inner_join(challenge, by = "IsinIdx") %>% 
    select(prop_holding, PredictionIdx) %>% 
    right_join(submission, by = "PredictionIdx") %>% 
    mutate(CustomerInterest = case_when(is.na(prop_holding) ~ CustomerInterest,
                                        prop_holding < 0.01 ~ 1,
                                        prop_holding >0.99 ~ 0)) %>% 
    select(-prop_holding) %>% 
    write_csv("../../submissions/08-catboost_8weeks_diffscount_0226-0416-modificado.csv")
submit <- read_csv("../../submissions/08-catboost_8weeks_diffscount_0226-0416-modificado.csv")
```

- Al modificar esto manualmente, se pasa de 0.72120 a 0.72107; hacerlo manualmente es casi lo mismo que que lo haga el modelo

```{r}
trade %>%
    group_by(CustomerIdx) %>%
    summarise(prop_holding = mean(TradeStatus == "Holding"), cuenta = n()) %>%
    arrange(desc(prop_holding)) %>% 
    # filter(cuenta < 50000) %>% 
    ggplot() + 
    geom_jitter(aes(cuenta, prop_holding))
```






```{r}
filter(trade, CustomerIdx == 1946, CustomerInterest==0) %>%
    ggplot() + geom_line(aes(x= TradeDateKey, y =NotionalEUR, color = as.factor(IsinIdx) ,group = IsinIdx)) + guides(color = NULL)
```



La frecuencia del número de transacciones por cliente:
- La mediana es 55, el 3er cuartil es 574. La media 1966. El maximo es 154077!
```{r}
count(trade, CustomerIdx) %>%  count(n)
```
La mayor parte de clientes hace menos 




```{r}

trade %>% 
    filter(TradeDateKey > 20180000) %>% 
    mutate(TradeDateKey = ymd(TradeDateKey)) %>% 
    count(TradeDateKey) %>%
    ggplot() + 
    geom_col(aes(x = TradeDateKey, y = n)) + 
    geom_text(mapping = aes(x = TradeDateKey, y = n,
                            label = ifelse(n>100000, as.character(TradeDateKey), ""))) + 
    coord_flip() 
    # scale_x_continuous(breaks = scales::pretty_breaks(n=10))
```



### Apuntes

- Resolver el TradeStatus Holding, que indica algo distinto de lo que debería. 
    - *Holding: Some of our Customer have a legal obligation to report at a regular frequency (monthly, quarterly) what they have in their portfolio. This information is represented in our database as a serie of transaction happening on those reporting dates: if Customer suddenly has a holding of 10M on 31St of Jan in a given Bond, we will record a Buy transaction for 10M on 31st of Jan. If on the 31st of Match the holding is now 5M, we will record a Sell transaction for 5M on the 31st of March. Those are not real transaction but just a way to represent Customer's holdings.* 
    - 67% de las operaciones en Trade son de estatus holding.
    
    


